臺灣基隆地方法院刑事判決　　　　　　　　　　　　九十一年度簡上字第一０五號
　　上　訴　人　臺灣基隆地方法院檢察署
　　被　　　告　甲○○
右列上訴人因被告賭博案件，不服本院基隆簡易庭九十一年度基簡字第二九七號，中
華民國九十一年四月二十二日第一審簡易判決（聲請案號：九十一年度偵字第一一九
七號）提起上訴，本院管轄之第二審合議庭判決如左：
    主  文
原判決撤銷。
甲○○共同以賭博為常業，處有期徒刑伍月，如易科罰金，以佰元折算壹日，緩刑
年。扣案之電動賭博機具肆拾捌檯（均含ＩＣ板）、代幣壹仟伍佰枚、寄分卡貳張
、賭資新台幣壹萬貳仟伍佰元均沒收。
    事  實
一、甲○○自民國九十一年一月一日起，在基隆市○○路九十八巷十五號經營「佳奇
    遊樂場」，惟其未經依電子遊戲場業管理條例之規定辦理營利事業登記，擅自於
    上開公眾得出入之場所內設置水果台等賭博性電動玩具四十八台與不特定之人賭
    博財物，係屬設置賭博性電動玩具經營電子遊戲場業。其另雇用與之有犯意聯絡
    之李珮君（公訴人誤繕為李佩君）、陳柏楨、賴宜鍞、張秋連等人擔任開分員、
    洗分員及兌換現金之工作，渠等並恃此維生以之為常業。其賭博方法為「水果台
    」以一比一即一百元開一百分方式開分，「撲克牌」、「彈珠台」則以一比三即
    一百元開三百分方式開分，小瑪俐則以新台幣（下同）十元購買代幣後賭玩，一
    枚代幣開三分，賭客以前開方式開分後，與電動玩具對賭，以隨機之方式決定輸
    贏，賭完後向陳柏楨等店員洗分，再向李珮君以前開比例兌換回現金。嗣於九十
    一年三月二十五日四時許，適有謝貞健在該處賭博洗分贏得四千二百分之記分卡
    ，向李佩君兌換現金一千四百元時，為警當場查獲，並扣得電動賭博機具（含Ｉ
    Ｃ板）四十八台、及在櫃台扣得代幣一千五百枚、寄分卡二張及賭資一萬三千九
    百元。
二、案經基隆市警察局第一分局報告臺灣基隆地方法院檢察署檢察官偵查起訴。
    理  由
一、訊據被告甲○○坦承：「去接管經營佳奇遊樂場時，不知道要去申請辦理電子遊
    戲場的營利事業登記證」云云。經查，被告經營佳奇遊樂場，提供賭博性電動玩
    具予不特定賭博一節，業據被告於偵查時坦承：「九十一年一月一日頂下此店時
    就開始經營，有一比一開分之水果台、撲克牌、彈珠台是一比三的方式，一枚代
    幣可換現金十元，水果台係三百分換一百元、其餘撲克牌、彈珠台是一百分換一
    百元，電店的換錢方式是由店內跟賭客口頭告知」等情，核與店內開分員李珮君
    、陳柏楨、賴宜鍞、張秋連及賭客謝貞健於偵查中之自白相符，其偵查中之自白
    與事實相符，堪以採信，此外復有基隆市警察局臨檢記錄表、電動賭博機具（含
    ＩＣ板）四十八台、代幣一千五百枚、寄分卡二張及賭資一萬三千九百元扣案可
    佐；且經本院函詢基隆市政府就「佳奇遊樂場」有無依規定辦理遊樂場業登記之
    結果，以「佳奇遊樂場俱有基隆市政府核發營利事業登記證，營業項目為遊樂園
    業（指綜合遊樂場所，如遊樂區），「佳奇遊樂場」若有經營電子遊戲場業，需
    依電子遊戲場業管理條例第十條第一項之規定辦理變更登記」等情，足見被告經
    榮電子遊戲機（賭博性電動玩具）確未依規定辦理變更登記之事實無誤，其事證
    明確，犯行堪以認定。
二、按為管理電子遊戲場業，並維護社會安寧、善良風俗、公共安全及國民身心健康
    ，特制定本條例；未依本條例規定辦理營利事業登記者，不得經營電子遊戲場業
；又非電子遊戲場業之其他營利事業，不得就其營業場所，供他人設置電子遊戲
    機營業，電子遊戲場業管理條例第一條第一項、第十五條、第十六條分別定有明
    文，據此，該條例之立法目的乃在於健全電子遊戲場之營業秩序，因而明定任何
    人未依該條例辦理營利事業登記者，不論其有無固定之營業場所、營業之規模大
    小、營業組織係獨資、合夥或公司型態，均不得經營電子遊戲場業或就其營業場
    所提供他人設置電子遊戲機營業，從而，被告既於上址擺設電子遊戲機，供不特
    定人投幣後使用各該遊戲機以營利，即已實際經營電子遊戲場業甚明，核其所為
    ，係違反電子遊戲場業管理條例第十五條，應論以同條例第二十二條之罪，及刑
    法第二百六十七條之常業賭博罪。又其與李珮君、陳柏楨、賴宜鍞、張秋連等店
    內開分員間，就常業賭博部分有犯意聯絡及行為分擔，為共同正犯。被告所犯刑
    法第二百六十七條之常業賭博罪與電子遊戲場業管理條例第二十二條之罪間，有
    方法、結果之牽連關係，應從一重之刑法第二百六十七條常業賭博罪處斷。原審
    判決以被告甲○○罪證明確，援引刑法第二十八條、第二百六十七條、第四十一
    條第一項、第七十四條第一款，罰金罰鍰提高標準條例第一條前段、第二條，論
    以被告共同以賭博為常業，處有期徒刑五月，緩刑三年罪刑之判決，固非無據，
    惟被告未經依電子遊戲場業管理條例第十五條之規定辦理營利事業登記，擅自擺
    設賭博性電動玩具經營電子遊戲場業，與不特定之人賭博財物，被告違反前開規
    定，應依同條例第二十二條之規定論處，已如前述，被告此部分犯行與前開判決
    認定常業賭博之犯罪事實間，有方法、結果之牽連關係，屬裁判上一罪，依審判
    不可分原則，該案應為起訴效力所及，原審未及斟酌審判，尚難認允當，上訴人
    上訴意旨指謫原審漏未斟酌前情，應認為有理由。爰審酌被告之生活狀況、品行
    、其犯罪之動機、目的、手段、犯罪所生之損害及犯罪後尚稱悔悟之態度，量處
    如主文所示之刑，並諭知易科罰金之折算標準。又被告甲○○未曾受有期徒刑以
    上刑之宣告，因一時失慮，偶罹刑典，事後已坦承犯行，認具悔意，經此刑之宣
    告後，應知警惕而無再犯之虞，本院因認暫不執行其刑為當，爰宣告緩刑三年，
    用啟自新。扣案被告甲○○所有之電動賭博機具四十八檯（均含ＩＣ板）為當場
    賭博之器具，代幣一千五百枚、寄分卡二張及賭資新台幣一萬二千五百元，為在
    兌換籌碼處之財物，均應依刑法第二百六十六條第二項之規定沒收；另在謝貞健
    扣得之一千四百元為謝貞健所有，並非被告甲○○所有供犯罪所用或用以犯罪所
    得之財物，不予宣告沒收，原審判決並有上開之違誤，附此說明。
據上論斷，應依刑事訴訟法第四百五十五條之一第三項、第三百六十九條第一項前段
、第二百九十九條第一項前段，電子遊戲場業管理條例第十五條、第二十二條，刑法
第十一條前段、第二十八條、第二百六十七條、第五十五條、第四十一條第一項前段
、第七十四條第一款、第二百六十六條第二項，罰金罰鍰提高標準條例第一條前段、
第二條，判決如主文。
本案經檢察官李辛茹到庭執行職務。
中      華      民      國    九十一    年    十一      月    二十七    日
                                      臺灣基隆地方法院刑事第三庭
                                            審判長法  官  林火炎
                                                  法  官  齊  潔
                                                  法  官  何怡穎
右正本證明與原本無異。
本判決不得上訴。
                                                  書記官  湯惠芳
中      華      民      國    九十一    年    十二      月      二      日
附錄論罪法條
刑法第二百六十七條：
以賭博為常業者，處二年以下有期徒刑，得併科一千元以下罰金。
電子遊戲場業管理條例第十五條：
未依本條例規定辦理營利事業登記者，不得經營電子遊戲場業。
電子遊戲場業管理條例第二十二條：
違反第十五條規定者，處行為人一年以下有期徒刑、拘役或科或併科新台幣五十萬元
以上二百五十萬元以下罰金。
